臺灣臺中地方法院刑事判決　　　　　　100年度交訴字第141號
公　訴　人　臺灣臺中地方法院檢察署檢察官
被　　　告　魏志翰
上列被告因肇事逃逸等案件，經檢察官提起公訴（100 年度偵字
第2650號），被告於準備程序中就被訴肇事逃逸、酒後駕車之事
實均為有罪之陳述，於聽取當事人之意見後，經本院合議庭裁定
就肇事逃逸、酒後駕車部份由受命法官獨任進行簡式審判程序，
判決如下：
    主  文
魏志翰服用酒類，不能安全駕駛動力交通工具而駕駛，處有期徒
刑參月，如易科罰金，以新臺幣壹仟元折算壹日。又駕駛動力交
通工具肇事，致人受傷而逃逸，處有期徒刑陸月，如易科罰金，
以新臺幣壹仟元折算壹日。應執行有期徒刑捌月，如易科罰金，
以新臺幣壹仟元折算壹日。緩刑貳年。
    事  實
一、魏志翰於民國100 年1 月17日晚上7 時許，在臺中市○○區
    ○○路之友人住處飲用高粱酒後，已達不能安全駕駛動力交
    通工具之程度，竟仍於同日晚上9 時許，駕駛車牌號碼2901
    -UD 號自用小客車欲返回住處。嗣於同日晚上9 時24分許，
    途經臺中市○里區○○路○ 段2 巷145 號前時，本應注意飲
    酒後不得駕駛自小客車，且應注意車前狀況並隨時採取必要
    之安全措施，以避免發生撞擊之危險，而依當時天候為晴、
    光線為夜間有照明、路面無缺陷、無障礙物、視距良好之情
    形，客觀上並無不能注意之情事，竟仍因酒醉影響其正常駕
    駛操控反應而疏未注意，直接撞擊亦直行於同向車道前方由
    詹火源所騎乘之腳踏車，致詹火源當場人車倒地，受有頭部
    外傷、疑似蜘蛛網膜下出血、頭皮撕裂傷約2 公分、臉部撕
    裂傷約1.5 公分、頸部扭傷及拉傷、臀部挫傷等傷害及前揭
    腳踏車毀損（魏志翰涉嫌毀損部分，業經檢察官為不起訴處
    分；又所涉過失傷害部分另為公訴不受理判決）。詎魏志翰
    於肇事後並未下車查看，未採取其他適當必要之救助，亦未
    等候警方及救護車到場，反而當場基於肇事逃逸之犯意駕車
    逃離現場。嗣警方於同日晚上10時許，據報前往現場處理，
    發現車牌號碼2901-UD 號之自小客車行跡可疑，該車右前方
    擋風玻璃破裂，乃上前攔查，詎該車未停車反逕自駛離，經
    警方自後追趕至同區○○路○ 段2 巷附近時，攔下該車進行
    盤查，發現該車駕駛人魏志翰身有濃重酒味，且經比對該車
    車身擦痕與上開車禍現場所遺留之跡證吻合，判斷其即為駕
    車肇事之人，乃將之帶回臺中市政府警察局霧峰分局成功派
    出所內，對魏志翰實施酒精呼氣濃度檢測，測得其呼氣酒精
    濃度為每公升0.95毫克，因而查悉上情。
二、案經臺中市政府警察局霧峰分局報告臺灣臺中地方法院檢察
    署檢察官偵查起訴。
    理  由
一、程序方面：
  (一)本案被告魏志翰所犯酒後駕車之公共危險罪、肇事逃逸罪，
    均係死刑、無期徒刑、最輕本刑為三年以上有期徒刑以外之
    罪，被告於行準備程序中就被訴事實均為有罪之陳述，經法
    官告知簡式審判程序之旨，並聽取公訴人、被告之意見後，
    本院合議庭認為適宜由受命法官獨任進行簡式審判程序，而
    依刑事訴訟法第273 條之1 第1 項規定，裁定改用簡式審判
    程序，是本案之證據調查，依刑事訴訟法第273 條之2 、同
    法第159 條第2 項之規定，不適用傳聞法則有關限制證據能
    力之相關規定。
  (二)本案被告所為不利於己之供述，並無出於強暴、脅迫、利誘
    、詐欺、疲勞訊問、違法羈押或其他不正之方法，亦非違反
    法定障礙事由經過期間不得訊問或告知義務之規定而為，依
    刑事訴訟法第156 條第1 項、第158 條之2 規定，應認其有
    證據能力。
  (三)本案認定犯罪事實所憑之證據，均無違反法定程序而取得之
    情形，依刑事訴訟法第158 條之4 反面規定，自有證據能力
    。
二、本院認定被告有罪之證據如下：
  (一)被告於偵查中及本院審理時之自白供述。
  (二)證人即被害人詹火源於警詢、偵查中之證述。
  (三)卷附員警職務報告、舉發違反道路交通管理事件通知單、呼
    氣酒精濃度測試列印單、刑法第185 條之3 查獲後測試觀察
    職務報告、汽機車駕駛人酒後生理協調平衡檢測紀錄表、道
    路交通事故現場圖、交通事故肇事逃逸案件移辦單、疑似道
    路交通事故肇事逃逸追查表、道路交通事故調查報告表（二
    ）、交通事故談話紀錄表、仁愛醫療財團法人大里仁愛醫院
    診斷證明書、車輛詳細資料報表等各1 份及蒐證相片18張附
    卷可稽。
  (四)雖被告於本院審理時供稱：「因為我喝了酒，天色已晚我看
    不到前方，所以沒注意到詹火源騎腳踏車行駛在我的車前，
    撞到的時候我以為我只是撞到安全島，沒有停車查看就離開
    了」、「當時我有喝酒，我一時緊張就開走了」等語，惟經
    上開證據調查結果可知，被告在本件車禍發生之際，對於其
    所駕駛之自小客車業與被害人發生碰撞，且被害人人車倒地
    乙節，當已知情，其竟未停車施以救助行為或其他必要措施
    ，亦未報警處理，且未留下聯絡方式旋即逕自駕車離開，顯
    見具有駕車肇事致人受傷後逃逸之犯意甚明。
  (五)綜上所述，本案事證明確，被告犯行堪予認定，應予依法論
    科。
三、核被告魏志翰所為，係犯刑法第185 條之3 之服用酒類不能
    安全駕駛動力交通工具而駕駛罪及同法第185 條之4 之駕駛
    動力交通工具肇事，致人受傷而逃逸罪。又被告所犯上開2
    罪間，犯意各別，行為互殊，犯罪構成要件不同，應予分論
    併罰。爰審酌被告明知酒精成分對人之意識、控制能力具有
    不良影響，超量飲酒後會導致對週遭事物之辨識及反應能力
    較平常狀況薄弱，因而酒後駕車在道路上行駛，對往來之公
    眾及駕駛人自身皆具有高度危險性，竟仍於酒後駕駛小客車
    ，經警查獲後測得呼氣酒精濃度仍高達每公升0.95毫克，漠
    視自己及公眾行之安全，且駕車疏未注意車前狀況並採取必
    要之安全措施，致撞及被害人詹火源，造成被害人受有傷害
    ，而於肇事後，擅行離開現場，影響被害人即時救護之時機
    ，危及被害人之生命、身體，實屬不該，且被告前於99年10
    月5 日因涉犯酒後駕車之公共危險案件，經本院臺中簡易庭
    以99年度中交簡字第1985號簡易判決判處拘役55日確定之素
    行（見臺灣高等法院被告前案紀錄表之記載，就本案並無構
    成累犯），竟不知警惕，猶犯本件相同類型之犯罪，惡性自
    屬非輕，固應施以嚴懲，俾知警惕，惟本院斟酌被告就其所
    犯過失傷害部分業與被害人達成調解，願分期賠償告訴人所
    受之損害，有本院100 年度司中調字第1335號調解程序筆錄
    1 份在卷可憑，併斟酌被告品行尚可、智識程度為五專肄業
    、生活狀況係未婚與父母、女友同住、經濟狀況係日薪1 千
    元，每月約收入新臺幣2 萬元、工作所得是供自己及女友的
    生活費用，及其於犯罪後坦承犯行，表示悔悟，犯罪後態度
    尚佳等一切情狀，及斟酌檢察官所為具體求刑內容，分別量
    處如主文所示之刑及諭知易科罰金之折算標準，並定其應執
    行之刑並諭知易科罰金之折算標準。又依刑事訴訟法第479
    條第2 項規定，可知該易服社會勞動乃係屬執行檢察官之權
    限，是本件自無須再於主文中另諭知易服社會勞動之折算標
    準，附此敘明。
四、末按，刑罰之主要目的乃在於公正地報應行為人之罪責，並
    以刑罰之公正報應，威嚇社會大眾而生嚇阻犯罪之一般預防
    功能，且善用執行刑罰之機會，從事受刑人之矯治工作，而
    收教化之個別預防功能，因而，刑罰應該是符合相當原則之
    公正刑罰，不可過份強調威嚇社會大眾之一般預防功能，或
    是過份強調教化犯罪人之個別預防功能，而輕易破壞刑罰公
    正報應之本質。查被告魏志翰前未曾因故意犯罪受有期徒刑
    以上刑之宣告，有臺灣高等法院被告前案紀錄表在卷可按（
    見本院審理卷第4 頁），其發生車禍後與被害人達成調解，
    願分期賠償告訴人所受之損害，本院衡酌全案情節，認被告
    本身具有改善之可能性，其偶因一時失慮致觸犯本件刑章，
    本院認刑罰之執行，對被告魏志翰之改善尚不具必要性，本
    院認經此偵審程序並刑之宣告後，其應知所警惕，而無再犯
    之虞，因認暫不執行其刑為當，爰依刑法第74條第1 項第1
    款規定，予以宣告緩刑2 年，用啟自新。
據上論斷，應依刑事訴訟法第273 條之1 第1 項、第299 條第1
項前段，刑法第185 條之3 、第185 條之4 、第41條第1 項前段
、第8 項、第51條第5 款、第74條第1 項第1 款，刑法施行法第
1 條之1 第1 項，判決如主文。
本案經檢察官劉文賓到庭執行職務。
中    華    民    國    100    年    6    月    14    日
                    交通法庭    法  官  胡芷瑜
以上正本證明與原本無異。
如不服本判決，應於收受送達後10日內向本院提出上訴書狀，並
應敘述具體理由；其未敘述上訴理由者，應於上訴期間屆滿後20
日內向本院補提理由書（均須按他造當事人之人數附繕本）「切
勿逕送上級法院」。
                                書記官  沈慧玲
中    華    民    國    100    年    6    月    14    日
附錄論罪科刑法條全文：
中華民國刑法第185 條之3
服用毒品、麻醉藥品、酒類或其他相類之物，不能安全駕駛動力
交通工具而駕駛者，處1 年以下有期徒刑、拘役或科或併科15萬
元以下罰金。
刑法第185 條之4 ：
駕駛動力交通工具肇事，致人死傷而逃逸者，處6 月以上5 年以
下有期徒刑。